臺灣雲林地方法院刑事判決　　　　　　　　　　　　　九十二年度訴字第六七七號
　　公　訴　人　臺灣雲林地方法院檢察署檢察官
　　被　　　告　甲○○
右列被告因偽造文書等案件，經檢察官提起公訴（九十二年度偵字第三二六０號），
被告自白犯罪，本院合議庭裁定依簡式審判程序審理，並判決如左：
    主  文
甲○○行使偽造私文書，足以生損害於他人，處有期徒刑參月，如易科罰金，以參佰
元折算壹日。
金山利銀樓簽帳單上（二聯式）偽造「乙○○」之署押沒收。
    事  實
一、甲○○意圖為自己不法之所有，於民國（下同）九十二年七月二十一日十三時三
    十分許，在雲林縣林內鄉○○○路二十四號，向經營機車行之乙○○以要分期付
    款購買機車，電話向廠商商討分期付款細節時，以此支開乙○○外出替其購買香
    煙，趁其店內無人之際，竊取該機車行鐵櫃內（起訴書載為電話機旁）之黑色皮
    包一只，內有乙○○所有花旗銀行信用卡、保險卡、汽車駕照、義警服務證及全
    家便利商店禮券、全買酬賓券等財物，甲○○復意圖為自己不法之所有，持乙○
    ○之花旗信用卡，於同日十四時三十分許，基於行使偽造私文書之犯意，至柯振
    揮所經營設於同鄉○○村○○路五十一號之金山利銀樓，以該信用卡刷卡購買價
    值新台幣（下同）五萬元之金飾，並偽簽乙○○之署名一枚於簽帳單，以表示為
    乙○○本人確認該筆消費之意思，並持以交付之方式，行使該偽造之簽帳單，交
    予柯振揮行使之，使柯振揮陷於錯誤，以為上開消費係真正持卡人所為，而交付
    金飾予甲○○，足生損害於該特約金飾店柯振揮、發卡銀行及乙○○本人。嗣於
    次日二十二時三十五分，在雲林縣林內鄉○○路五十一號前，為警循線查獲，於
    甲○○之身上，扣得除花旗信用卡（已丟棄）以外之財物。
二、案經雲林縣警察局斗六分局移報臺灣雲林地方法院檢察官偵查起訴。
    理  由
一、本件被告甲○○所犯為死刑、無期徒刑、最輕本刑三年以上有期徒刑及高等法院
    管轄第一審案件以外之罪，並經被告於準備程序進行中，就前揭被訴事實為有罪
    之陳述，經法官告知簡式審判程序之旨，並聽取公訴人、被告之意見後，合議庭
    認為適宜，依刑事訴訟法第二百七十三條之一第一項之規定，裁定進行簡式審判
    程序，合先敘明。
二、右開事實、業據被告甲○○坦白承認，核與被害人乙○○於警訊中所指述被竊及
    證人柯振輝證述被告持卡刷卡消費購買金飾之情節相吻合，並有照片四張、贓物
    認領保管收據、簽帳單影本、刷卡明細、飾金買入登記表各一紙附卷可稽，其犯
    行堪資認定。
三、核被告所為，係犯刑法第三百二十條第一項之普通竊盜罪、第二百十六條、第二
    百十條之行使偽造私文書罪及第三百三十九條第一項詐欺取財罪。其中偽造署押
    之行為為偽造私文書之一部分，偽造私文書則為行使行為所吸收，均不另論罪。
    被告所犯上開數罪間，有方法結果之牽連關係，依刑法第五十五條之規定，應從
    較重之行使偽造私文書罪處斷。法院審酌被告坦承犯行，犯後態度良好，其庭訊
    時自述已離婚，育有二子，一個國小三年級、一個讀國中，現與二子及高齡八十
    八歲之祖母同住，原先是開車為業，後來在六輕工作被倒債二百多萬元，之後又
    發生車禍，將車子賣掉尚不夠賠償，現已無工作，其前去擴大就業中心問，該中
    心答覆年齡不夠大，沒有辦法得到工作，將來如要執行請給予時間安排小孩住及
    教育問題，其知道錯了，是沒有辦法不得已才會去拿人家東西，兩個小孩要讀書
    ，他們不知道父親沒有工作，其無法供應他們讀書等語，其陳述完畢當庭哭泣，
    對於其陳述自己家境是如何困頓，雖沒有辦法立即查證，惟從其陳述之懇切無造
    作，神態頗為無耐等情，應該不是刻意編造故事，博得法院之同情。本院認為其
    為人父而有如此重之擔子，工作又無著落，一時失慮造成錯誤，不忍太過苛責，
    因此量處如主文所示之刑，並諭知易科罰金折算之標準，是適當的處置。金山利
    銀樓簽帳單（二聯式）持卡人簽名欄內之「乙○○」署名，為偽造之署押，不問
    屬於犯人與否，爰依刑法第二百十九條規定，宣告沒收之。
四、據上論斷，應依刑事訴訟法二百七十三之一第一項、第二百九十九條第一項前段
    、刑法第三百二十條第一項、第三百三十九條第一項、第二百十條、二百十六條
    、第五十五條、第四十一條第一項前段、第二百十九條，罰金罰鍰提高標準條例
    第一條前段、第二條，判決如主文。
本案經檢察官丙○○到庭執行職務。
中      華      民      國      九十三      年      三      月    十    日
                                         臺灣雲林地方法院刑事第二庭
                                             法  官  陳  定  國
右正本證明與原本無異。
如不服本判決，應於判決送達後十日內向本院提出上訴狀( 應附繕本 )。
                                             書記官  蘇  靜  怡
中      華      民      國    九十三      年      三      月    十    日
附錄本案論罪科刑法條全文：
中華民國刑法第二百一十六條
(行使偽造變造或登載不實之文書罪)行使第二百十條至第二百十五條之文書者，依偽
造、變造文書或登載不實事項或使登載不實事項之規定處斷。
中華民國刑法第三百二十條
(普通竊盜罪、竊佔罪)意圖為自己或第三人不法之所有，而竊取他人之動產者，為竊
盜罪，處五年以下有期徒刑、拘役或五百元以下罰金。
意圖為自己或第三人不法之利益，而竊佔他人之不動產者，依前項之規定處斷。
前二項之未遂犯罰之。
中華民國刑法第三百三十九條
(普通詐欺罪)意圖為自己或第三人不法之所有，以詐術使人將本人或第三人之物交付
者，處五年以下有期徒刑、拘役或科或併科一千元以下罰金。
以前項方法得財產上不法之利益或使第三人得之者，亦同。
前二項之未遂犯罰之。
